臺灣高等法院刑事裁定
109年度聲字第2958號
聲  請  人  臺灣高等檢察署檢察官
受  刑  人  CRISTIAN MIRCU CUBELAC



上列聲請人因受刑人數罪併罰有二裁判以上，聲請定其應執行之
刑（聲請案號：109年度執聲字第1390號），本院裁定如下：
    主  文
CRISTIAN MIRCU CUBELAC所犯如附表所示之罪，應執行有期徒刑
參年捌月。
    理  由
一、聲請意旨略以：上列受刑人CRISTIAN MIRCU CUBELAC（下稱
    受刑人）因偽造有價證券等罪，先後經判決確定如附表所示
    ，應依刑法第53條、第51條第5款規定，定其應執行之刑，
    爰依刑事訴訟法第477條第1項聲請裁定等語。
二、按裁判確定前犯數罪者，併合處罰之；數罪併罰，有二裁判
    以上者，依刑法第51條之規定，定其應執行之刑；宣告多數
    有期徒刑者，於各刑中之最長期以上，各刑合併之刑期以下
    ，定其刑期，但不得逾30年，刑法第50條第1項前段、第
　　53條、第51條第5款分別定有明文。又數罪併罰之數刑罰有
    部分縱已執行完畢，於嗣後與他罪合併定執行刑，乃由檢察
    官換發執行指揮書執行應執行刑時，其前已執行之有期徒刑
    部分，應予扣除而已，此種情形仍符合數罪併罰要件。
三、查受刑人因偽造有價證券等罪，經本院判處如附表所示之刑
    ，均經分別確定在案，茲檢察官聲請定其應執行之刑，本院
    審核認聲請為正當，爰審酌附表編號1所示部分為違反洗錢
    防制法罪，附表編號2至8均為偽造有價證券罪，罪質不同，
    行為態樣、手段、動機迥異，並考量受刑人犯罪情節、行為
    次數，對於受刑人所犯數罪為整體非難評價及刑法量刑公平
    正義理念之內部限制，復權衡抗告人之責任與整體刑法目的
    及相關刑事政策，定其應執行之刑如主文所示（至已執行部
    分，自不能重複執行，應由檢察官於指揮執行時扣除之）。
四、依刑事訴訟法第477條第1項，刑法第53條、第51條第5款，
    裁定如主文。
中　　華　　民　　國　　109 　年　　7 　　月　　31　　日
                  刑事第九庭    審判長法　官  潘翠雪
                                      法　官  葉力旗
                                      法　官  陳俞婷
以上正本證明與原本無異。
如不服本裁定，應於收受送達後五日內向本院提出抗告狀。
                                      書記官  陳麗津
中　　華　　民　　國　　109 　年　　8 　　月　　4 　　日
附表
編         號  1 2 3 罪         名     洗錢防制法   偽造有價證券      偽造有價證券 宣   告   刑  有期徒刑1年2月 有期徒刑1年2月 有期徒刑1年2月 犯 罪 日 期  104年8月14日至同年12月24日 104年8月12日  104年11月11日 偵查(自訴)機關年度案號  臺北地檢署105年度偵字第6447、8980、8990、13351號 臺北地檢署105年度偵字第6447、8980、8990、13351號 臺北地檢署105年度偵字第6447、8980、8990、13351號  最  後  事實審 法  院    臺灣高院    臺灣高院    臺灣高院  案  號 106年度金上訴字第5號 107年度上更一字第69號 107年度上更一字第69號  判  決日  期 107年1月31日 109年4月30日 109年4月30日   確定   判決 法  院    最高法院    臺灣高院    臺灣高院  案  號 107年度台上字第2058號 107年度上更一字第69號 107年度上更一字第69號  判決確定日期 107年7月18日 109年6月5日 109年6月5日 是否得易科罰金        否       否       否 備      註  臺北地檢107年度執字第5919號（已執畢） 臺北地檢109年度執字第3547號（編號2至8所示之罪經本院107年度上更一字第69號判決定應執行刑有期徒刑3年2月）  
編         號  4 5 6 罪         名    偽造有價證券   偽造有價證券      偽造有價證券 宣   告   刑  有期徒刑1年 有期徒刑1年2月 有期徒刑1年2月 犯 罪 日 期  104年11月15日 104年12月19日  104年12月20日 偵查(自訴)機關年度案號  臺北地檢署105年度偵字第6447、8980、8990、13351號 臺北地檢署105年度偵字第6447、8980、8990、13351號 臺北地檢署105年度偵字第6447、8980、8990、13351號  最  後  事實審 法  院    臺灣高院    臺灣高院    臺灣高院  案  號 107年度上更一字第69號 107年度上更一字第69號 107年度上更一字第69號  判  決日  期 109年4月30日 109年4月30日 109年4月30日   確定   判決 法  院    最高法院    臺灣高院    臺灣高院  案  號 107年度上更一字第69號 107年度上更一字第69號 107年度上更一字第69號  判決確定日期 109年6月5日 109年6月5日 109年6月5日 是否得易科罰金        否       否       否 備      註  臺北地檢109年度執字第3547號（編號2至8所示之罪經本院107年度上更一字第69號判決定應執行刑有期徒刑3年2月）   
編         號  7 8  罪         名    偽造有價證券   偽造有價證券     宣   告   刑  有期徒刑1年 有期徒刑1年2月  犯 罪 日 期  104年12月27日 105年2月12日   偵查(自訴)機關年度案號  臺北地檢署105年度偵字第6447、8980、8990、13351號 臺北地檢署105年度偵字第6447、8980、8990、13351號   最  後  事實審 法  院    臺灣高院    臺灣高院   案  號 107年度上更一字第69號 107年度上更一字第69號   判  決日  期 109年4月30日 109年4月30日    確定   判決 法  院    最高法院    臺灣高院   案  號 107年度上更一字第69號 107年度上更一字第69號   判決確定日期 109年6月5日 109年6月5日  是否得易科罰金        否       否  備      註  臺北地檢109年度執字第3547號（編號2至8所示之罪經本院107年度上更一字第69號判決定應執行刑有期徒刑3年2月）